臺灣桃園地方法院刑事判決
111年度原訴字第43號
公  訴  人  臺灣桃園地方檢察署檢察官  
被      告  廖威廣



指定辯護人  公設辯護人王暐凱                    
上列被告因毒品危害防制條例案件，經檢察官提起公訴（110年
度偵字第31149號），本院判決如下：
    主      文
廖威廣犯販賣第二級毒品罪，處有期徒刑叄年；又犯販賣第二級
毒品未遂罪，處有期徒刑壹年捌月，應執行有期徒刑肆年貳月。
扣案如附表編號1所示之第二級毒品甲基安非他命貳包（含袋）
均沒收銷燬之；如附表編號7所示之物沒收。未扣案犯罪所得新
臺幣壹萬陸仟陸佰元沒收，於全部或一部不能沒收或不宜執行沒
收時，追徵其價額。
    事      實
一、廖威廣明知甲基安非他命係毒品危害防制條例所列管第二級
    毒品，不得非法販賣，竟基於販賣第二級毒品之犯意，先以
    以通訊軟體LINE與周昱全聯繫交易毒品之價格、數量，於民
    國110年3月21日11時許，在桃園市中壢區忠孝路上之寶雅商
    店前，以新臺幣（下同）1萬元之代價，販賣第二級毒品甲
    基安非他命1小包予周昱全；另基於相同犯意，於110年4月8
    日某時，以通訊軟體LINE與周昱全聯繫交易毒品，雙方談妥
    廖威廣以6,600元之價格販賣3包（毛重約3公克）甲基安非
    他命予周昱全後，周昱全即匯款6600元予廖威廣，並約定在
    桃園市蘆竹區南山路（起訴書誤載為南上路，應予更正）某
    廖威廣友人住處附近交付第二級毒品甲基安非他命，惟因廖
    威廣遲遲不至，周昱全不堪久候，尚未完成交易即離去，而
    販賣未遂。
二、案經桃園市政府警察局刑事警察大隊報告臺灣桃園地方檢察
    署檢察官偵查起訴。
    理      由
壹、程序部分：
    按被告以外之人於審判外之言詞或書面陳述，除法律有規定
    者外，不得作為證據。又被告以外之人於審判外之陳述，雖
    不符前4 條之規定，而經當事人於審判程序同意作為證據，
    法院審酌該言詞陳述或書面陳述作成時之情況，認為適當者
    ，亦得為證據。當事人、代理人或辯護人於法院調查證據時
    ，知有第159 條第1 項不得為證據之情形，而未於言詞辯論
    終結前聲明異議者，視為有前項之同意。刑事訴訟法第159
    條第1 項、第159 條之5 定有明文。查本院下列所引用之被
    告以外之人於審判外之言詞及書面陳述，被告、辯護人及檢
    察官於本院準備程序中，均未爭執證據能力，於本件言詞辯
    論終結前亦均未就證據能力聲明異議，經本院審酌該等證據
    之作成情況，核無違法取證或其他瑕疵，認均適為本案認定
    事實之依據，依刑事訴訟法第159 條之5 規定，均有證據能
    力。另本判決以下所引用之非供述證據，查無違反法定程序
    取得之情，依刑事訴訟法第158 條之4 規定反面解釋，亦具
    證據能力。
貳、實體部分： 
一、認定事實所之證據及理由：
　㈠上開事實，業據被告廖威廣於警詢、檢察官偵查及本院審理
    中均坦承不諱，核與證人周昱全於警詢及偵查中證述相符（
    見臺灣桃園地方檢察署110年偵字第31149號卷《以下簡稱偵
    字卷》P53-57、P171-173、P201-203），並有證人周昱全指
    認被告之指認犯罪嫌疑人紀錄表、被告廖威廣提供手機內聯
    絡購買毒品LINE通話內容翻拍照片（被告與其上游購毒）、
    被告周昱全提供手機內聯絡購買毒品LINE通話內容翻拍照片
    （證人周昱全與被告購毒）、街口電子支付股份有限公司11
    0年6月29日街口調字第11006027號函（被告之街口相關資料
    ）、被告街口之交易紀錄、被告及證人周昱全之街口會員資
    料、台新國際商業銀行110年5月24日台新作文字第11011640
    號函（證人周昱全之開戶相關資料及交易紀錄）、桃園市政
    府警察局刑事警察大隊對被告廖威廣之搜索扣押筆錄、扣押
    物品目錄表及搜索現場照片在卷可稽（見偵字卷P59-61、P2
    7-44、P63-77、P79、P81、P83、P85、P87-88、P99-102、P
    103、P111-116）。而扣案被告所持有之甲基安非他命2包，
    經鑑定均含有第二級毒品甲基安非他命成分，此有臺北榮民
    總醫院110年9月24日北榮毒鑑字第C0000000號毒品成分鑑定
    書在卷可考（見偵字卷P191），足認被告前開具任意性之自
    白與上揭事實相符，應堪採信。
  ㈡按販賣毒品之行為，本無一定之公定價格，是其各次買賣之
    價格，當亦各有差異，或因供需雙方資力、關係深淺、需求
    數量、貨源充裕與否、販賣者對於資金之需求如何即殷切與
    否，以及政府查緝之態度等，進而為各種不同之風險評估，
    繼為機動性之調整，是其價格標準，自非一成不變，然其所
    圖利益之非法販賣行為目的，並無二致。又毒品之非法交易
    ，向為政府查禁森嚴且重罰不寬貸，為一般民眾普遍所認知
    ，衡諸常情，倘非有利可圖，殊無甘冒重刑、自陷囹圄而任
    意將自身已取得之毒品，以原來取得之價、量讓與他人，令
    自己處於遭重罰高度風險之理，從而，舉凡其有償交易，除
    足反證其確另基於某種非圖利本意之關係外，尚無從僅因無
    法查悉其買進、賣出之差價，而諉無營利之意思，或阻卻販
    賣犯行之追訴。查被告於警訊中稱：「我去Line暱稱「jack
    」（即嗣經被告供出之上游陳昱燐，詳容後述）之男子家(
    桃園市○鎮區○○路00000號13樓）以4,000元跟他購買毒品安
    非他命2公克。」、「（問：據周昱全指稱曾向你購買過毒
    品安非他命2次，...第2次係於同年4月8日，以6,600元向你
    購買3包《毛重約3公克》，惟尚未向你取得第二級毒品安非他
    命，是否屬實？）屬實」（見偵字卷P13、14）等語，核與
    證人周昱全於警訊中指述：「第二次交易我匯款6,600元給
    他後，跟他約要拿毒品安非他命3包（重量大約共3公克）」
    （見偵字卷P55）等語相符，則被告廖威廣既向其上游「jac
    k」即陳昱燐得以2公克僅4,000元（即每公克2,000元）之較
    低價格購入毒品甲基安非他命，惟其販賣予證人周昱全3公
    克之價格卻提升為為6,600元（即每公克2,200元），而有價
    差之存在，顯見被告確有從中營利之意圖及事實，灼然甚明
    。
  ㈢從而，本件事證明確，被告上開犯行洵堪認定，應依法論罪
    科刑。
三、論罪科刑：
　㈠按甲基安非他命為毒品危害防制條例第2條第2項第2款所定之
    第二級毒品，故核被告所為，係分別犯毒品危害防制條例第
    4條第2項之販賣第二級毒品罪及同條第6項、第2項之販賣第
    二級毒品未遂罪。被告前開販賣甲基安非他命既、未遂行為
    前（後），分別持有甲基安非他命之低度行為，均為其販賣
    甲基安非他命既、未遂之高度行為所吸收，均不另論罪。又
    其所犯上揭2次犯行，犯意各別，行為互異，應予分論併罰
    。　　
　㈡加重及減輕之事由：
　⒈被告本件於110年4月8日雖以通訊軟體LINE與周昱全聯繫交易
    毒品，雙方談妥被告以6,600元之價格販賣3包（毛重約3公
    克）甲基安非他命予周昱全後，周昱全即匯款6600元予廖威
    廣，並約定在桃園市蘆竹區南山路某廖威廣友人住處附近交
    付第二級毒品甲基安非他命，已著手實施販賣第二級毒品之
    犯行，惟因廖威廣遲遲不至，周昱全不堪久候，尚未完成交
    易即離去，而未真正完成買賣毒品之行為，是被告犯罪尚屬
    未遂，應依刑法第25條第2項規定，減輕其刑。
　⒉按犯第4條至第8條之罪於偵查及歷次審判中均自白者，減輕
    其刑，毒品危害防制條例第17條第2項定有明文。被告就上
    開販賣第二級毒品既、未遂等犯行，於偵查及審判中均自白
    ，揆諸上開規定，應減輕其刑。
　⒊又被告既已向員警供出毒品來源為暱稱「jack」之陳昱燐，
　　業經臺灣桃園地方檢察署檢察官於111年2月17日以桃檢維水
    110偵31149字第1119017475號函詢是否查獲被告上游（見偵
    字卷P207），嗣經桃園市政府警察局刑事警察大隊於111年2
    月23日以桃警刑大三字第1110005500號函覆因被告供述查獲
    上游陳昱燐，並附移送書供參（見偵字卷P209-216）。又該
    上游陳昱燐因違反毒品危害防制條例案件，已於111年3月27
    日經臺灣桃園地方檢察署檢察官110年度偵字第35060號、第
    41820號、第41821號起訴，於111年5月2日繫屬，經本院以1
    11年訴字第510號受理在案，此有陳昱燐之臺灣高等法院前
    案紀錄表及起訴書各乙件在卷可稽（見本院卷P31-37），堪
    認被告因違反上開罪刑，供出毒品來源，因而查獲上游，應
    依毒品危害防制條例第17條第1項規定減輕其刑。
　⒋被告有上開3種刑之減輕事由，爰依刑法第70條規定遞減之。
㈢爰以行為人之責任為基礎，審酌被告廖威廣前已因違反毒品危
  害防制條例犯販賣第二級毒品罪經法院論罪科刑，此有臺灣高
  等法院被告前案紀錄表1份在卷可考，素行非佳，竟仍不知悔
  改，無視國家對於杜絕毒品犯罪之禁令，竟為圖私利再犯販賣
  第二級毒品甲基安非他命之罪，非僅施用者之生命、身體將可
  能受其侵害，社會、國家之法益亦不能免，為害之鉅，當非個
  人一己之生命、身體法益所可比擬，應予非難，惟念其犯後始
  終坦承犯行，態度尚可，兼衡其於警詢中自陳大專肄業之智識
  程度、現為服務業及家庭經濟狀況勉持之生活狀況（見偵字卷
  第17頁），暨其犯罪目的、手段、販賣對象、次數、數量、既
  未遂暨所獲利益等一切情況，分別量處如主文所示之刑，並定
  其應執行之刑如主文所示，以資懲儆。
四、沒收：
　㈠按查獲之第一級、第二級毒品，不問屬於犯罪行為人與否，
    均沒收銷燬之，毒品危害防制條例第18條第1項前段定有明
    文。查扣案如附表編號1所示之第二級毒品甲基安非他命2包
    （合計驗餘淨重0.7415公克，計算式：0.0205公克+0.7210
    公克=0.7415公克），經鑑驗結果，檢出第二級毒品甲基安
    非他命成分，業如上述，是不問屬於犯罪行為人與否，應依
    毒品危害防制條例第18條第1項前段規定，均宣告沒收銷燬
    之。又包裹上開毒品之包裝袋2只，袋上仍會殘留微量毒品
    而無法將之完全析離，是就該2只包裝袋，亦均應依法併宣
    告沒收銷燬。至鑑驗用罄之毒品既已滅失不復存在，爰不另
    為沒收銷燬之諭知。
　㈡次按供犯罪所用、犯罪預備之物或犯罪所生之物，屬於犯罪
    行為人者，得沒收之。但有特別規定者，依其規定，刑法第
    38條第2 項定有明文。查扣案如附表編號7所示之IPHONE 5S
　　手機1支（IMEI：000000000000000，SIM：0000000000）係
    被告所有、用以與購毒者即證人周昱全聯繫販賣毒品犯罪所
    用之物等情，業據被告於審理時供述在卷（見本院訴字卷P1
    01），爰依上開規定宣告沒收。
　㈢再按犯罪所得，屬於犯罪行為人者，沒收之；其沒收，於全
    部或一部不能沒收或不宜執行沒收時，追徵其價額；犯罪所
    得，包括違法行為所得、其變得之物或財產上利益及其孳息
    ，刑法第38條之1第1 項前段、第3項、第4項分別定有明文
    。而販賣毒品所得之對價，不問其中成本若干，利潤多少，
    均應全部諭知沒收，貫徹政府查禁煙毒之決心，以符立法本
    旨（最高法院95年度台上字第3133號判決參照）。是被告本
    件販賣毒品既、未遂之犯行各向證人周昱全經由街口支付線
    上付費機制所收取之毒品價金1萬元及6,600元總計1萬6,600
    元，均屬被告之犯罪所得，應依上開規定一併宣告沒收之，
    於全部或一部不能沒收或不宜執行沒收時，追徵其價額。
　㈣至其餘扣案如附表編號2-6、8所示之物品，或為被告犯施用
　  毒品罪所用之工具，或為供私人通訊之手機，均與本案無
　  關，爰不諭知沒收，併予敘明。
據上論斷，應依刑事訴訟法第299條第1項前段，判決如主文。
本案經檢察官洪榮甫提起公訴，檢察官高玉奇到庭執行職務。
中　　華　　民　　國　　111 　年　　6 　　月　　30　　日
                   刑事第十四庭 審判長法  官  江德民

                                      法  官  劉得為

                                      法  官  吳天明
以上正本證明與原本無異。
如不服本判決應於收受判決後20日內向本院提出上訴書狀，並應
敘述具體理由。其未敘述上訴理由者，應於上訴期間屆滿後20日
內向本院補提理由書(均須按他造當事人之人數附繕本)「切勿逕
送上級法院」。 

　　　　　　　　　　　　　　       　書記官　吳怡靜　　
中　　華　　民　　國　　111 　年　　6 　　月　　30　　日
毒品危害防制條例第4條
製造、運輸、販賣第一級毒品者，處死刑或無期徒刑；處無期徒
刑者，得併科新臺幣 3 千萬元以下罰金。
製造、運輸、販賣第二級毒品者，處無期徒刑或 10 年以上有期
徒刑，得併科新臺幣 1 千 5 百萬元以下罰金。
製造、運輸、販賣第三級毒品者，處 7 年以上有期徒刑，得併
科新臺幣 1 千萬元以下罰金。
製造、運輸、販賣第四級毒品者，處 5 年以上 12 年以下有期
徒刑，得併科新臺幣 5 百萬元以下罰金。
製造、運輸、販賣專供製造或施用毒品之器具者，處 1 年以上
7 年以下有期徒刑，得併科新臺幣 1 百 50 萬元以下罰金。
前五項之未遂犯罰之。

附表：
 編號 物品名稱   數量及單位                    內容                      沒收與否 1 安非他命(D110偵-0698)                           2包(含袋)                           壹、案由：D110偵-0698涉嫌違反毒品危害防制條例案件 貳、收件日期：110年8月26日 參、報告日期：110年9月24日 肆、送驗單位：桃園市政府警察局刑事警察大隊 伍、檢驗目的：成分檢驗                        陸、檢驗方法：氣相層析質譜儀（GC/MS）法        柒、鑑定結果：                                  一、 檢體編號：C0000000-0 檢體外觀：白色或透明晶體1包（編號1）  毛重：0.1866公克（含一個塑膠袋重） 淨重：0.0229公克 取樣量：0.0024公克 驗餘量：0.0205公克 結果判定：檢出成分甲基安非他命（Methamphetamine） 二、 檢體編號：C0000000-0 檢體外觀：白色或透明晶體1包（編號2） 毛重：1.0158公克（含一個塑膠袋重）  淨重：0.7232公克 取樣量：0.0022公克 驗餘量：0.7210公克 結果判定：檢出成分甲基安非他命（Methamphetamine） 捌、備註：甲基安非他命（Methamphetamine）屬「毒品危害防制條例」第二級毒品。  玖、依據：臺北榮民總醫院110年9月24日北榮毒鑑字第C0000000號毒品成分鑑定書。（見偵字卷P191） 沒收銷燬 2 尿液(110偵-0698) 1瓶  不沒收 3 殘渣袋 2包  不沒收 4 毒品器具(玻璃吸食器) 1組  不沒收 5 電子產品(電子磅秤) 1台  不沒收 6 毒品器具(玻璃球) 2個  不沒收 7 電子產品(行動電話) 1支 IPHONE 5S IMEI：000000000000000 SIM：0000000000 沒收 8 電子產品(行動電話) 1支 IPHONE 12 IMEI：000000000000000 SIM：0000000000 不沒收